臺灣桃園地方法院刑事判決　　　　　　99年度審智易字第20號
公　訴　人　臺灣桃園地方法院檢察署檢察官
被　　　告　柳佳紋
上列被告因違反著作權法案件，經檢察官提起公訴（99年度偵字
第8748號），本院判決如下：
    主  文
本件公訴不受理。
    理  由
一、公訴意旨如檢察官起訴書所載（如附件）。
二、按告訴乃論之罪，告訴人於第一審辯論終結前得撤回其告訴
    ，又告訴經撤回者，法院應諭知不受理之判決，刑事訴訟法
    第238 條第1 項、第303 條第3 款分別定有明文。查本件告
    訴人揚智文化事業股份有限公司告訴被告柳佳紋違反著作權
    法案件，起訴書認被告係觸犯著作權法第91條第1 項擅自以
    重製之方法侵害他人著作財產權、同法第91條之1 第2 項明
    知係侵害著作財產權之重製物而散布罪，依同法第100 條前
    段之規定，均須告訴乃論。茲據告訴人揚智文化事業股份有
    限公司與被告柳佳紋達成和解並具狀撤回告訴，有和解書及
    刑事撤回告訴狀各1 份附卷可考，揆諸首開說明，本件爰不
    經言詞辯論，逕為不受理判決之諭知。
三、據上論斷，應依刑事訴訟法第303 條第3 款、第307 條，判
    決如主文。
中    華    民    國    100    年    3    月    25    日
                      刑事庭  法  官  潘怡華
以上正本證明與原本無異。
如不服本判決應於收受判決後10日內向本院提出上訴書狀，並應
敘述具體理由。其未敘述上訴理由者，應於上訴期間屆滿後20日
內向本院補提理由書( 均須按他造當事人之人數附繕本) 「切勿
逕送上級法院」。
                              書記官  郭怡君
中    華    民    國    100    年    3    月    25    日
附件：
臺灣桃園地方法院檢察署檢察官起訴書
                                      99年度偵字第8748號
    被      告  柳佳紋  女40歲  (民國○○年○月○○日生)
                        住桃園縣中壢市○○路57巷5號
                        身分證統一編號：Ｚ000000000號
上列被告因違反著作權法案件，業經偵查終結，認應提起公訴，
茲將犯罪事實及證據並所犯法條分敘如下：
        犯罪事實
一、柳佳紋明知由揚智文化事業有限公司出版之「認知治療- 基
    礎與進階」、「解說概論」及「菜單設計」3 書，均係揚智
    文化事業有限公司（下稱揚智公司）所受讓創作而享有著作
    財產權之語文著作，未經揚智公司之同意或授權，不得擅自
    重製，竟基於重製語文著作之故意，先後於民國98年10 月7
    日、99年3月4日，分別在桃園縣中壢市○○路57巷9號1樓、
    桃園縣中壢市○○路○段200號之甲骨文創意超速店（下稱甲
    骨文影印店）內，未經揚智公司同意或授權，利用真實姓名
    年籍不詳之店員，擅自以影印全冊之方式，重製揚智公司上
    開著作全冊，並將前開違法重製之著作交付影印店顧客陳志
    慎而散布侵害著作財產權之重製物。
二、案經揚智公司代理人陳志慎訴由內政部警政署保安警察隊第
    二總隊第一大隊第二中隊報告偵辦。
        證據並所犯法條
一、證據清單及待證事實
┌──┬───────────┬───────────┐
│編號│       證據名稱       │       待證事實       │
├──┼───────────┼───────────┤
│ 一 │被告柳佳紋之供述      │被告坦承查扣之收據、塑│
│    │                      │膠袋為甲骨文影印店所有│
│    │                      │，惟否認有何上揭犯行，│
│    │                      │辯稱陳志慎所提出之違法│
│    │                      │重製書籍4本並非該店所 │
│    │                      │印製之事實。          │
├──┼───────────┼───────────┤
│ 二 │證人即告訴代理人陳志慎│證人陳志慎證稱先後於98│
│    │之證述                │年10月7日、99年3月4日 │
│    │                      │，到甲骨文影印店之上開│
│    │                      │2家分店印書，並取得影 │
│    │                      │印店店員交付之盜版書籍│
│    │                      │共4本之事實。         │
├──┼───────────┼───────────┤
│ 三 │扣案之違法重製物4本、 │被告於上開時、地，利用│
│    │甲骨文影印店包裝袋1個 │該店店員，受顧客即證人│
│    │、甲骨文影印店開立之發│陳志慎之委託，違法重製│
│    │票3紙                 │語文著作之事實。      │
├──┼───────────┼───────────┤
│ 四 │鑑識報告1紙、著作權證 │扣案物品係未經享有上開│
│    │明文件1份及正版書內頁 │語文著作權之告訴人同意│
│    │照片3張               │或授權所重製之事實。  │
└──┴───────────┴───────────┘
二、核被告所為，係犯著作權法第91條第1 項以重製之方法侵害
    他人著作財產權、同法第91條之1第2項明知為侵害著作財產
    權之重製物而散布罪嫌。按刑事法若干犯罪行為態樣，本質
    上原具有反覆、延續實行之特徵，立法時既予特別歸類，定
    為犯罪構成要件之行為要素，則行為人基於概括之犯意，在
    密切接近之一定時、地持續實行之複次行為，倘依社會通念
    ，於客觀上認為符合一個反覆、延續性之行為觀念者，於刑
    法評價上，即應僅成立1 罪。學理上所稱「集合犯」之職業
    性、營業性或收集性等具有重複特質之犯罪均屬之，例如經
    營、從事業務、收集、販賣、製造、散布等行為概念者是（
    最高法院95年度臺上字第1079號判決要旨參照）。經營影印
    店而重製書籍，應屬上開集合犯之範疇，故被告2 次重製、
    散布書籍之犯行，請依集合犯各論以1罪，又所犯上開2罪間
    ，罪名有異，行為互殊，請予分論併罰。至扣案之盜版書籍
    ，則請依著作權法第98條宣告沒收。
三、依刑事訴訟法第251條第1項提起公訴。
    此    致
臺灣桃園地方法院
中    華    民    國    99    年     8    月     3    日
                        檢 察 官 王 齡 梓
本件證明與原本無異
中    華    民    國    99    年     8    月     6    日
                        書 記 官 鄭 宗 仁
收受原本日期99年8月6日
所犯法條
著作權法第91條
擅自以重製之方法侵害他人之著作財產權者，處 3 年以下有期
徒刑、拘役，或科或併科新臺幣 75 萬元以下罰金。
意圖銷售或出租而擅自以重製之方法侵害他人之著作財產權者，
處 6 月以上 5 年以下有期徒刑，得併科新臺幣 20 萬元以上
2 百萬元以下罰金。
以重製於光碟之方法犯前項之罪者，處 6 月以上 5 年以下有期
徒刑，得併科新臺幣 50 萬元以上 5 百萬元以下罰金。
著作僅供個人參考或合理使用者，不構成著作權侵害。
著作權法第92條
擅自以公開口述、公開播送、公開上映、公開演出、公開傳輸、
公開展示、改作、編輯、出租之方法侵害他人之著作財產權者，
處 3 年以下有期徒刑、拘役、或科或併科新臺幣 75 萬元以下
罰金。